臺灣高等法院民事判決　　　　　　　　　 92年度上字第788號
上　訴　人　乙○○○
訴訟代理人　吳光陸律師
複　代理人　曾琬鈴
上　訴　人　丙○○
訴訟代理人　任鳴鉅律師
被　上訴人　甲○○
上列當事人間確認抵押權不存在等事件，上訴人對於中華民國92
年4月10日臺灣板橋地方法院90年度訴字第522號第一審判決各自
提起上訴，經本院於94年5月4日言詞辯論終結，判決如下：
    主      文
原判決第一項關於確認抵押債權不存在及第二項關於命上訴人丙
○○應連帶給付上訴人乙○○○貳百零陸萬肆仟柒佰伍拾元本息
部分暨該部分假執行之宣告，並命丙○○負擔訴訟費用均廢棄。
上開廢棄部分，乙○○○在第一審之訴及假執行之聲請均駁回。
乙○○○之上訴駁回。
第一審（除確定部分外）及第二審訴訟費用均由上訴人乙○○○
負擔。
    事實及理由
甲、程序方面：
    被上訴人甲○○經合法通知未到場，核無民事訴訟法第三百
    八十六條各款所列之事由，爰依上訴人乙○○○之聲請，由
    其一造辯論而為判決。
乙、實體方面：
一、本件上訴人即被上訴人乙○○○主張：被上訴人甲○○於民
    國八十九年四月間，欲向上訴人即被上訴人丙○○借款新台
    幣  (下同)一百七十萬元，因無不動產作為擔保，為丙○○
    所拒，被上訴人甲○○遂與上訴人丙○○共謀向伊詐欺，由
    被上訴人甲○○向伊詐稱因伊積欠其債務十一萬四千元，需
    提供伊所有坐落板橋市○○○段第一崁小段102之141號土地
    應有部分四分之一及其上建物即板橋市○○里○○街 2巷20
    號之3之房屋 (下稱系爭不動產)設定抵押權以為擔保等語，
    致伊陷於錯誤，將系爭不動產所有權狀及印鑑證明等文件交
    付被上訴人甲○○，再由被上訴人甲○○帶伊共同前往台北
    縣板橋市○○街三十六巷十三號上訴人丙○○之夫李鎮國所
    經營之國術館處，利用伊視力不佳幾近全盲，意識能力較常
    人低之情況下，使伊陷於錯誤而在抵押借款合約書及本票內
    簽名，並將系爭不動產設定二百零四萬元之最高限額抵押權
    予丙○○，上開抵押權登記辦妥後，丙○○即於八十九年六
    月十六日將其夫李鎮國所簽發面額一百六十萬元之支票乙紙
    交付甲○○，由其提示兌領供其花用，嗣後丙○○以債權屆
    期未獲清償為由聲請拍賣系爭不動產，經執行法院以二百六
    十五萬元拍定，其中四十九萬九百四十六元係增值稅應歸繳
    國庫，其餘拍賣所得，由上訴人丙○○獲償執行費二萬四千
    七百五十元，及抵押債權本金、利息二百零四萬元，剩餘九
    萬四千三百零四元發還伊，致伊喪失該抵押物之所有權而受
    有相當拍定價金二百六十五萬元之損害，甲○○與丙○○二
    人共謀詐欺，侵害伊之權利而受有利益，爰依侵權行為及不
    當得利之法律關係，先位聲明請求：(一)確認上訴人乙○○
    ○與上訴人丙○○間就上訴人乙○○○所有如起訴狀附表所
    示之土地建物於民國八十九年六月十五日設定登記最高限額
    二百零四萬元之抵押權所擔保之債權不存在。(二)上訴人甲
    ○○、丙○○應連帶給付上訴人乙○○○二百六十五萬元及
    自起訴狀繕本送達翌日起至清償日止，按年息百分之五計算
    之利息。又丙○○與甲○○二人利用伊急迫、輕率、無經驗
    使伊為財產之給付，顯失公平，依民法第七十四條伊得撤銷
    其詐害行為，爰備位聲明請求：(一)上訴人乙○○○與上訴
    人丙○○間就乙○○○所有如起訴狀附表所示之土地建物於
    八十九年六月十四日向台北縣板橋地政事務所所為板登字第
    三八二八八號收件八十九年六月十五日登記所設定最高限額
    二百零四萬元之抵押權設定行為及所約定之借貸契約應予撤
    銷。(二)上訴人乙○○○與被上訴人甲○○間所約定壹佰柒
    拾萬元之借貸行為應予撤銷。(三)被上訴人甲○○、上訴人
    丙○○應連帶給付乙○○○二百六十五萬元及自起訴狀繕本
    前項聲明，上訴人乙○○○願供擔保請准宣告假執行。
二、被上訴人甲○○則以：伊與上訴人乙○○○為三十餘年之鄰
    ，亟思改做網際網路或卡拉ＯＫ店，惟自有資金不足，上訴
    人乙○○○見伊欲另行開店乃主動表示願意借錢，並賺取中
    間利息，乃以系爭不動產向上訴人丙○○抵押借款一百七十
    萬元，由伊擔任連帶保證人，約定利息為一分六，伊向乙○
    ○○借款之利息為三分，乙○○○則從中賺取利息差價一分
    四，乙○○○取得丙○○交付之一百六十萬元之支票後（其
    中十萬元為預扣二個月之利息）即將之交付伊兌領，伊則按
    月給付三分利息即五萬一千元予乙○○○，詎乙○○○之女
    兒得知上情後大表不滿，不同意支借系爭款項，要求伊一次
    付清借款或提供建物以為擔保，致生本件糾紛，惟伊並無施
    用詐術使乙○○○受騙，亦無利用林女急迫、輕率、無經驗
    ，而使乙○○○為財產給付致顯失公平云云，資為抗辯。
三、上訴人丙○○則以：上訴人乙○○○於八十九年六月十四日
    ，至板橋市○○街三十六巷十三號一樓處，向伊借款一百七
    十萬元，並由乙○○○在抵押借款合約書及面額一百七十萬
    元之本票內親自簽名，被上訴人甲○○則擔任連帶保證人，
    伊委請代書黃金旺於同年六月十六日辦妥抵押權設定登記手
    續後，即將伊夫李鎮國所簽發面額一百六十萬元並指定乙○
    ○○為受款人之支票一紙交付上訴人乙○○○，另付現金一
    萬八千四百元（利息一分六厘，預扣三個月利息八萬一千六
    百元），是以渠等間確有借貸關係存在，至於乙○○○嗣後
    將該支票交付甲○○使用與伊無關，伊並未與甲○○共同詐
    欺乙○○○，自不應負共同侵權行為之責任等語，資為抗辯
    。
四、原審就先位之訴部分，判決：(一)確認上訴人乙○○○與丙
    ○○間就上訴人乙○○○所有系爭不動產於八十九年六月十
    五日設定登記最高限額二百零四萬元抵押權所擔保之債權不
    存在。(二)被上訴人甲○○、上訴人丙○○應連帶給付上訴
    人乙○○○二百零六萬四千七百五十元，及自九十二年二月
    二十八日起至清償日止按年息百分之五計算之利息。而駁回
    上訴人乙○○○其餘之請求。被上訴人甲○○就其敗訴部分
    未聲明不服，已告確定，上訴人丙○○就其敗訴部分聲明不
    服，上訴人乙○○○就其敗訴部分其中增值稅四十九萬元零
    九百四十六元部分聲明不服 (其餘敗訴部分已告確定），均
    求為廢棄原判決不利於己部分，上訴人乙○○○並上訴聲明
    ：被上訴人甲○○、上訴人丙○○應再連帶給付上訴人乙○
    ○○四十九萬零九百四十六元及自九十二年二月二十八日起
    至清償日止按年利率百分之五計算之利息；上訴人丙○○則
    聲明：上開廢棄部分，上訴人乙○○○在第一審之訴駁回。
    兩造對於對造之上訴均答辯求為駁回對造之上訴。至於上訴
    人乙○○○備位之訴部分，係以先位之訴無理由為裁判之停
    止條件，而原審已就先位之訴，為上訴人乙○○○一部勝訴
    ，一部敗訴之判決，無庸就備位之訴為裁判之必要，而乙○
    ○○提起本件上訴後，亦未就後位之訴請求本院加以審理，
    此部分已確定，本院無庸再行審究。
五、上訴人乙○○○主張其所有系爭不動產於八十九年六月十五
    日為丙○○設定最高限額抵押權二百零四萬元，嗣丙○○以
    借款屆期未獲清償為由聲請拍賣系爭不動產，經執行法院以
    二百六十五萬元拍定，其中四十九萬九百四十六元係增值稅
    應歸納國庫，其餘拍賣所得，由上訴人丙○○獲償執行費二
    萬四千七百五十元，抵押債權本金與利息二百零四萬元，剩
    餘九萬四千三百零四元發還上訴人乙○○○等情，有其提出
    之土地、建物登記謄本、土地建築改良物抵押權設定契約書
    為憑，並經原審調該院執行處九十一年度執字第二九０八號
    民事執行卷宗查證屬實，且為兩造所不爭，堪信為真正。
六、關於上訴人丙○○部分：
    本件兩造爭點在（一）上訴人乙○○○與上訴人丙○○間有
    無一百七十萬元之借貸關係。（二）上訴人乙○○○借款是
    否在意識清楚、行動自如情形為之。（三）上訴人丙○○有
    無施用詐術欺騙上訴人乙○○○設定抵押權。（四）上訴人
    乙○○○借得款項後，有無轉借甲○○，賺取利息差價。爰
    分述如下：
(一)兩造間有無一百七十萬元之借貸關係：上訴人乙○○○雖否
    認向上訴人丙○○借款，並以前詞置辯。然查：(１)乙○○
    ○向上訴人丙○○借貸一百七十萬元之事實，業據丙○○提
    出乙○○○親自簽名之抵押借款合約書及本票一紙為憑，並
    經證人陳韻方、陳錫山於台灣板橋地方法院九十二年度易字
    第七十號刑事案（以下簡稱板刑案）審理中結證屬實（上證
    一），證人陳韻方於板刑案審理時到庭證稱：「我與被告丙
    ○○是鄰居，我從89年5、6月間因在丙○○家中泡茶才認識
    告訴人，當時告訴人常去丙○○家中喝茶，告訴人當時的身
    體狀況還好，並沒有拿手杖，有時會拿雨傘，有時我會與告
    訴人聊天，告訴人可以看清楚東西，但我不知道告訴人是否
    識字，我不知道告訴人的經濟狀況，我知道她有房子，泡茶
    的時候，我當時曾聽告訴人說她要向丙○○借錢，丙○○跟
    她說如果要借錢就要拿房子出來抵押，我當時並沒有問告訴
    人為何要借錢‧‧‧」、「我聽她（即告訴人）說要借 1百
    多萬元‧‧」等語（見板刑案卷第155頁至第157頁），另證
    人陳錫山於板刑案到庭證稱：「告訴人及丙○○都是我的鄰
    、5 年，告訴人這10年來的身體狀況很好，她都是獨來獨往
    ，我不知道她的小孩是否與她同住，2、3年前告訴人走路並
    沒有拿手杖，應該是拿雨傘，最近我都沒有看到告訴人，所
    以不知道她最近是否有拿手杖，89年我在告訴人家中泡茶遇
    到告訴人時，她已經沒有玩電玩了，88年以前我曾在甲○○
    樓下的電玩店遇到告訴人在玩電玩，告訴人都是 1人在玩電
    玩，電玩店是在告訴人家隔壁，我曾在丙○○家中泡茶時聽
    到告訴人說要向丙○○借錢，我聽到告訴人說要借 1百多萬
    元，告訴人說要拿她住的那棟房屋來抵押借款，我曾看到告
    訴人在丙○○家中寫借款資料，黃代書來時，我就離開了，
    我問告訴人借錢的用途，她叫我不用問，她說那是她自己的
    事情，89年時，告訴人的身體的狀況比現在好很多，眼睛看
    東西還好，她可以自由來去，我不知道她是否識字，我已經
    很久沒有看到告訴人了‧‧‧」等情（見板刑案卷第 157頁
    、第 158頁），觀諸證人陳韻方、陳錫山與乙○○○均係舊
    識友人，毫無恩怨糾葛，是其證詞應堪採信。(２)承辦本件
    前開房地抵押貸款手續之代書即證人黃全旺於板刑案結證稱
    ：「我是從事代書業，89年 6月14日的抵押權設定契約書是
    我所承辦的，契約書上的姓名是我親手寫的，89年 6月13日
    下午丙○○拿告訴人房地的權狀影本請我查明是否已設定抵
    押，因為已經過了下班時間，所以是到6月14 日才去查詢，
    我查過之後就打電話給丙○○要向她說明該房屋上並未設定
    抵押，但是電話是她先生接的，我有告訴她先生這情形，當
    天上午11點多，我就帶抵押權設定的文件到丙○○家中辦理
    抵押權設定，我到丙○○家中時，她家中約4、5個人，起先
    是丙○○夫妻及告訴人坐下來談事情，甲○○是後來才到現
    場，我當時並不知道甲○○要做保證人，我當時也不認識告
    訴人，我只認識丙○○，我先問丙○○說要借款給何人、利
    息、金額，她告訴我說要借款給告訴人，金額是150萬 元，
    利息一分六，當時設定抵押權所需之權狀正本及印鑑證明是
    告訴人親手交給我的，告訴人拿出
    身分之後，我有問告訴人說借款的用途，告訴人叫我不要問
    那麼多，我在寫契約書時，告訴人就從外面跑進來問我說是
    否可以多增加20萬元，我要她去問丙○○，她去問丙○○之
    後，在丙○○同意下，我又重新寫了第 2份抵押權設定契約
    ，也就是偵查卷第十四頁的契約，契約書上面的名字我幫他
    們寫的，借款合約書上的簽名是告訴人自己簽名的，抵押權
    所以才加上甲○○為連帶保證人的部分，告訴人當時可以自
    己寫字，當時她的手會抖所以寫字很慢，但沒有人抓著她的
    手書寫，我本來要求本票上的金額、簽名均須由告訴人書寫
    ，但是因為告訴人字太大也寫得不整齊，所以告訴人就說要
    請甲○○來寫，本票上面告訴人的簽名部分是告訴人自己簽
    名的，但是告訴人簽的很慢，除了告訴人的簽名外，其餘都
    是甲○○書寫的，雙方簽好契約後，丙○○說要等到設定好
    之後才付錢，所以 6月16日設定好之後，我到地政事務所拿
    到權利證明文件之後，約11點到12點間，我就趕到被告丙○
    ○家中，我到現場時，丙○○夫妻、告訴人在現場，甲○○
    不在現場，當時丙○○開立華南商銀華江分行的160萬 元支
    票，她說另外10萬元是現金要先扣利息，於是我就請告訴人
    簽收支票及印章，當時告訴人有將該支票收下來，預扣 3個
    月利息後所剩餘的 1萬8千4百元現金是丙○○直接交給告訴
    人，之後告訴人有拿8千4百元的代書費用給我，所以告訴人
    收下的現金是1萬 元，當時告訴人對於預扣利息及借款情形
    都很清楚，後來我就離開了，到我離開之前，我都沒有看到
    甲○○」、「 6月10日我拿支票給告訴人簽收時，有唸借款
    合約書上簽收文義的內容給告訴人聽，當時告訴人有瞭解該
    內容之意義，並說明另10萬元是丙○○要跟她算，她說她知
    道，而且她聽完後也沒有說什麼」等語（見板刑卷第 160頁
    至第 162頁），觀諸證人黃全旺與乙○○○素不相識，並無
    宿怨，亦無仇隙，衡情應無甘冒自身觸犯偽證罪之風險而偏
    頗丙○○以為不利於乙○○○證詞之理，是其證詞亦應堪採
    信。而觀諸其證詞，堪認乙○○○於89年 6月14日在丙○○
    家中簽署抵押借款合約書並開立本票時，均係出於自願而為
    ，並已充分瞭解持前開房地設定抵押之效果，且乙○○○嗣
    於89年 6月16日亦確於丙○○家中收受丙○○所交付以其夫
    李鎮國為發票人之面額160萬 元支票，及預扣三個月利息後
    之現金1萬8千4百元之借款。（３）復查乙○○○於92年1月
    9 日上午10時15分許，曾偕同其子與丙○○及其夫李鎮國等
    人共同至臺北縣議員周勝考服務處，由該服務處秘書詹顯龍
    出面調解本件糾紛等情，業據證人詹顯龍於板刑案審理時到
    庭證述在卷，並有當天商談內容之錄音帶一卷及其譯文附卷
    可稽，觀諸乙○○○當天於前開議員服務處調解時，確曾向
    證人詹顯龍自陳「甲○○說150萬 元不夠，所以又加20萬元
    」（見板刑案卷第 185頁）、「係因被告甲○○未給付利息
    ，所以才生氣」（見同上卷第 222頁）等情，堪認上訴人乙
    ○○○持前開房地先向丙○○借貸，嗣取得款項後，轉而借
    款予被上訴人甲○○，以賺取利息差價，復參諸證人陳韻方
    、陳錫山、黃全旺三人前開證詞，益徵乙○○○係先持前開
    房地向丙○○借錢並設定抵押後，再將借得款項轉借予被上
    訴人甲○○。
(二)被上訴人乙○○○借款時是否在意識清楚、行動自如情形為
    之：
    被上訴人乙○○○雖主張其借款當時幾近全盲，意識能力較
    常人低，根本不知在抵押借款合約書內簽名之意義為何，並
    提出診斷證明以為佐證。惟查證人陳韻方於板刑案審理時結
    稱：「當時告訴人（乙○○○）常去丙○○家中喝茶，告訴
    人當時的身體狀況還好，…有時我會與告訴人聊天，告訴人
    可以看清楚東西」等語。證人陳錫山於板刑案審理時結稱：
    「告訴人（乙○○○）這十年來的身體狀況很好，她都是獨
    來獨往，…二、三年前告訴人走路並沒有拿手杖，應該是拿
    雨傘，…八十八年以前我曾在甲○○樓下的電玩店遇到告訴
    人在玩電玩，告訴人都是一人在玩電玩，…八十九年時，告
    訴人的身體的狀況比現在好很多，眼睛看東西還好，她可以
    自由來去」等語，上訴人乙○○○於板刑案審理亦坦承有玩
    電玩（均見上證一），足證上訴人乙○○○向上訴人丙○○
    借款時，其視力仍能打電動玩具，並非幾近全盲，且其意識
    清楚，縱然上訴人乙○○○視力較常人差，並不影響其意識
    能力，故乙○○○辯稱伊因年邁、雙眼幾近全盲、意識能力
    較一般人為低，一時未察而受騙等語，尚難採信。
(三)上訴人丙○○有無施用詐術欺騙被上訴人乙○○○設定抵押
    權：
    被上訴人乙○○○對抵押權設定內容，雖否認知情，然被上
    訴人並未能舉證證明丙○○施用詐術欺騙被上訴人。證人黃
    全旺於板刑案審理時結稱：「當時設定抵押所需之權狀正本
    及印鑑證明是告訴人（乙○○○）親手交給我的，告訴人拿
    出
    ，有唸借款合約書上簽收文義的內容給告訴人聽，當時告訴
    人有瞭解該內容之意義，並說明另十萬元是丙○○要跟她算
    ，她說她知道。」（見上證一），足證被上訴人乙○○○設
    定抵押權向上訴人借款，係出於其自願，上訴人丙○○並未
    施用詐術欺騙被上訴人乙○○○。
(四)上訴人乙○○○借得款項後有無轉借甲○○，賺取利息差價
    ：上訴人乙○○○雖否認有將借款轉借甲○○。惟查證人黃
    全旺於板刑案審理時結稱：「我在寫契約書時，告訴人就從
    外面跑進來問我說是否可以多增加二十萬元，我要她去問丙
    ○○，她去問丙○○之後，在丙○○同意下，我又重新寫了
    第二份抵押權設定契約。」（見上證一），而被上訴人乙○
    ○○與上訴人丙○○在前開周勝考議員服務處協商時，丙○
    ○問乙○○○：「你當初本來只借一五０萬元，又為什麼變
    成要借一七０萬呢？」乙○○○答：「阿溱（甲○○）說不
    夠用。」，上訴人之夫李鎮國問乙○○○：「當時有沒有比
    手勢說要多加二十萬元？」乙○○○答：「有呀，阿溱叫我
    多的。」證人詹顯龍問乙○○○：「阿溱有拿利息給你嗎？
    」乙○○○答：「沒有，就是沒有我才會生氣。」詹顯龍問
    ：「你為什麼同意這一六０萬元（支票）要借給他（指甲○
    ○）？」乙○○○答：「他說他要開卡啦ＯＫ。」詹顯龍又
    問：「他要開卡啦ＯＫ，你怎麼不告訴他你也缺錢啊，做生
    意是你在做，那他不是說要付利息給你？」乙○○○答：「
    有啦，有講，不過我沒跟他拿。」（見上證二），板刑案審
    理時，法院當庭播放上訴人所提供之前開談話錄音帶，經證
    人詹顯龍證明屬實。（見上證三），足證上訴人乙○○○將
    向上訴人丙○○借得款項轉借甲○○，賺取利息差價，況上
    訴人乙○○○亦坦承收受甲○○開立之借據，至於借據為何
    更改日期，乙○○○於板刑案審理時供稱：「我將借據拿給
    我兒子看時，我兒子說寫九十二年太久了，…我大哥、小妹
    出面與甲○○談，…借據日期是他（指甲○○）自己改的」
    等語（上證八），足見借據還款日期係上訴人乙○○○與甲
    ○○之約定，上訴人丙○○並不知情，而甲○○有無支付被
    上訴人利息，係其二人之債務糾葛，要與上訴人丙○○無關
    ，不得以其二人之約定，臆測丙○○與甲○○共謀向上訴人
    詐欺。
(五)綜上，上訴人乙○○○確有向上訴人丙○○借貸一百七十萬
    元，雙方設定之抵押權擔保之債權自屬存在，且丙○○並未
    施用詐術欺騙乙○○○設定抵押權，而丙○○於上開借款屆
    期未受清償情況下，聲請拍賣抵押物，洵屬其權利之正當行
    使，並無不法侵害可言，則上訴人乙○○○請求確認系爭不
    動產設定之抵押權所擔保之債權不存在，並依侵權行為及不
    當得利之法律關係，請求丙○○給付相當於系爭不動產價值
    二百六十五萬元及法定利息之損害金，即為無理由，不應准
    許。
七、關於被上訴人甲○○部分：
    經查乙○○○主張丙○○與甲○○共同施用詐術向乙○○○
    詐財，致乙○○○一時失察而提供系爭不動產供丙○○設定
    最高限額抵押權二百零四萬元，嗣後丙○○以債權屆期未獲
    清償為由聲請拍賣系爭不動產，經執行法院以二百六十五萬
    元拍定，致伊喪失該抵押物之所有權而受有相當拍定價金二
    百六十五萬元之損害，因依侵權行為及不當得利之法律關係
    請求丙○○及甲○○連帶給付二百六十五萬元及法定遲延利
    息等情，關於被上訴人甲○○部分，業經原審判命甲○○應
    給付二百零六萬四千七百五十元 (即執行費二萬四千七百五
    十元，連同本金及利息二百零四萬元）及自九十二年二月二
    十八日起至清償日止之法定遲延利息，而駁回其餘之請求，
    甲○○對於其敗訴部分未聲明不服，已告確定，此部分不再
    贅述，茲所應爭執者，乙○○○主張上開抵押債權本不存在
    ，丙○○本不可強制執行，其竟強制執行，致乙○○○喪失
    所有權，是以損害金應以拍賣所得價金為計算標準，毌庸扣
    除土地增值稅，故除原審判命給付部分外，甲○○應再給付
    四十九萬零九百四十六元及法定利息云云。惟查甲○○不法
    侵害乙○○○之權利致其喪失系爭不動產之所有權，固應負
    損害賠償責任，然損害額之計算應以系爭不動產出售後出賣
    人實際可取得之金額為準，而不動產出售時應依法繳納增值
    稅，該增值稅非私人可取得，此為公眾週知之事，故交易價
    格應扣除增值稅始為出賣人實際可取得之金額。查本件系爭
    不動產經法院以二百六十五萬元拍定，其中四十九萬零九百
    四十六元為增值稅，此為兩造所不爭，該增值稅原應歸繳國
    庫，無論拍賣或自行出售，乙○○○均不得納為私有，故該
    部分非屬乙○○○之損害，是以乙○○○請求甲○○再給付
    此部分之損害金及法定利息，洵屬無據，應予駁回。
八、綜上所述，上訴人乙○○○確有向上訴人丙○○借貸一百七
    十萬元，並提供系爭不動產設定抵押權以為擔保，乙○○○
    請求確認渠等間就系爭不動產設定最高限額二百零四萬元抵
    押權所擔保之債權不存在，及請求丙○○應連帶給付二百六
    十五萬元本息，均為無理由，不應准許，原判決不察，判決
    確認就系爭不動產設定最高限額二百零四萬元抵押權所擔保
    之債權不存在，及命丙○○應連帶給付二百零六萬四千七百
    五十元及自九十二年二月二十八日起算之遲延利息，尚有未
    洽，丙○○上訴意旨指摘原判決不當，求予廢棄改判，為有
    理由，應由本院將此部分廢棄，並駁回乙○○○在第一審之
    訴及假執行之聲請。又原審就增值稅四十九萬零九百四十六
    元部分，駁回上訴人乙○○○之請求，於法並無違誤，上訴
    論旨指摘原判決不當，求予廢棄改判，為無理由，應駁回其
    上訴。
九、兩造其餘攻擊防禦方法與本件勝負無涉，爰無庸逐一加以論
    述，併此敘明。
十、據上論結，本件乙○○○之上訴為無理由，丙○○之上訴為
    有理由，爰依法判決如主文。
中    華    民    國  九十四  年    五    月    十八  日
                  民事第十三庭審判長法  官  張宗權
                                    法　官　蕭艿菁
                                    法　官　陳永昌
正本係照原本作成。
楊春美、甲○○不得上訴。
林陳碧吱如不服本判決，應於收受送達後20日內向本院提出上訴
書狀，其未表明上訴理由者，應於提出上訴後20日內向本院補提
理由書狀（均須按他造當事人之人數附繕本）上訴時應提出委任
律師或具有律師資格之人之委任狀；委任有律師資格者，另應附
具律師資格證書及釋明委任人與受任人有民事訴訟法第466條之
一第一項但書或第二項（詳附註）所定關係之釋明文書影本。
中　　華　　民　　國　　94　　年　　5 　　月　　19　　日
                                    書記官  劉美垣
附註：
民事訴訟法第四百六十六條之一（第一項、第二項）：
對於第二審判決上訴，上訴人應委任律師為訴訟代理人。但上訴
人或其他法定代理人具有律師資格者，不在此限。
上訴人之配偶、三親等內之血親、二親等內之姻親，或上訴人為
法人、中央或地方機關時，其所屬專任人員具有律師資格並經法
院認為適當者，亦得為第三審訴訟代理人。
